最　高　行　政　法　院　裁　定
　　　　　　　　　　　　　94年度裁字第00510號
上　訴　人　得錦實業有限公司
代　表　人　甲○○○
訴訟代理人　林禮模律師
被 上訴 人　財政部臺北市國稅局
代　表　人　乙○○
上列當事人間因營業稅事件，上訴人對於中華民國92年9月25日
臺北高等行政法院91年度訴字第3507號判決，提起上訴。本院裁
定如下：
　　主　文
上訴駁回。
上訴審訴訟費用由上訴人負擔。
　　理  由
一、按對於高等行政法院判決上訴，非以其違背法令為理由，不
    得為之，行政訴訟法第242條定有明文。是對於高等行政法
    院判決上訴，若未具體說明原判決違背何項法令、不適用或
    如何適用不當之具體情事，即非主張原判決違背法令以為上
    訴理由，其上訴不應准許。
二、本件上訴人於民國（以下同）85年8月至86年12月間進貨，
    金額計新台幣（以下同）82,919,316元（未含稅），涉嫌未
    依規定取得進貨憑證，及銷售上開貨物金額82,919,316元（
    以下同），未依法開立統一發票致短漏報銷售額，案經財政
    部賦稅署89年1月20日查獲，移經原處分機關審理違章成立
    ，原處分機關除核定補徵營業稅4,145,972元外，並按所漏
    稅額處3倍罰鍰12,437,900元（計至百元止），另以上訴人
    進貨未依法取得他人憑證額82,919,316元處5﹪罰鍰計4,145
    ,965元，合計處罰鍰16,583,865元。上訴人不服，申經復查
    結果，未獲變更，遂循序提起本件行政訴訟。其上訴意旨略
    以：（一）原審雖援引上訴人股東林素鋒於財政部賦稅署稽
    核組所作談話筆錄，認定上訴人為中聯爐石處理資源化股份
    有限公司（以下簡稱中聯爐石公司）在臺灣北部的經銷商。
    惟原審對於上訴人所指摘林素鋒非上訴人之合法代理人，其
    所為談話筆錄不足以認定上訴人之違章事實等情，並未於判
    決理由中詳述對於上訴人有利之事證，何以不足採信之理由
    ，亦有判決不備理由之違背法令。（二）從中聯公司、上訴
    人、德寶公司、新明公司間的實際交易模式，實可確認上訴
    人僅為居間仲介商，並非買賣銷售關係的賣方地位而進行銷
    售貨物之情形。然原審並未予斟酌，亦未詳述何以不足採信
    之理由，亦有判決不備理由之違背法令。（三）依最高法院
    19年台上字第28號、19年台上字第58號、39年台上字第1053
    號判例意旨所示及上訴人與中聯公司所簽訂「產品代銷合約
    」條文說明，系爭合約性質應依其實際交易情形認定之，不
    應拘泥於「產品代銷合約」的文字用語，即遽認上訴人有銷
    售貨物行為云云。詎原審對於本件「產品代銷合約」的實際
    契約內容並未詳予探究，徒執尚未臻明確之條款約定或僅拘
    泥字面文義，卻完全忽略契約的實質意義及當事人間訂約之
    真意，即率為認定上訴人係中聯公司在臺灣北部的代銷商，
    並非屬推廣介紹買賣並收取佣金的仲介居間行為云云，顯有
    認定事實未憑證據、判決不適用法規判例及適用不當之違法
    ；同時對於前開各項有利於上訴人之事證亦有未予說明其不
    採理由之判決不備理由之違背法令，當應廢棄。（四）綜上
    所述，中聯公司與上訴人訂立系爭「產品代銷合約」，其內
    容純係方便上訴人居間仲介推廣產品，究其實際交易過程並
    非買賣關係的銷售行為或屬營業人銷售代銷貨物之情形，實
    難遽以課罰營業稅。又上訴人單純係居間仲介中聯公司的爐
    石粉交易，完全無逃漏稅款之犯意或動機，蓋果如爐石粉係
    由上訴人先向中聯公司進貨，再銷售給德寶公司或新明公司
    ，則中聯公司當先開立發票予上訴人，上訴人再開立發票給
    德寶公司或新明公司，而此等進銷貨又可扣抵，故上訴人亦
    無須負擔任何稅賦，因此，上訴人完全無逃漏營業稅款之任
    何動機。詎原審徒憑系爭「產品代銷合約」之文字用語，或
    當事人真意尚未臻明確的條款約定，或僅拘泥於字面文義，
    即遽以認定上訴人與客戶間係屬銷售貨物，漏開統一發票並
    漏報銷售額云云，而為上訴人敗訴之判決，實有諸多違背法
    令之處，殊為不當。懇請鈞院詳予勾稽系爭合約的實質交易
    過程，詳予查明，並依法廢棄原判決，及撤銷原處分、訴願
    決定等語。查上訴人所述無非對原審認定系爭合約為銷售貨
    物所關證據取捨予以指摘，並未具體說明原判決違背何項法
    令、不適用或如何適用不當之具體情事，依前開規定及說明
    ，上訴人即非主張原判決違背法令以為上訴理由，其上訴為
    不合法，應予駁回。
三、依行政訴訟法第249條第1項前段、第104條、民事訴訟法第
    95條、第78條，裁定如主文。
中    華    民    國    94    年    3     月   24     日
                  第四庭審判長法  官　徐　樹　海
                              法  官　高　啟　燦
                              法  官　吳　錦　龍
                              法  官　黃　合　文
                              法  官  林　茂　權
以  上  正  本  證  明  與  原  本  無  異
中    華    民    國    94    年    3    月    24     日
　　　　　　　　　　　　　　　書記官　賀　瑞　鸞
